【裁判字號】    95,上更(二),33
【裁判日期】    950607
【裁判案由】    違反毒品危害防制條例
【裁判全文】
臺灣高等法院高雄分院刑事判決      95年度上更(二)字第33號
上  訴  人  臺灣高雄地方法院檢察署檢察官
上  訴  人
即  被  告  乙○○
上  訴  人
即  被  告  丙○○
共      同
選任辯護人  吳賢明  律師
            江雍正  律師
            黃馨儀  律師
上列上訴人因被告違反毒品危害防制條例案件，不服臺灣高雄地
方法院91年度重訴字第46號中華民國92年9 月3 日第一審判決（
起訴案號：臺灣高雄地方法院檢察署90年度偵字第14196 、1556
1 號），提起上訴，判決後，經最高法院第二次發回更審，本院
判決如下：
    主  文
原判決關於乙○○、丙○○部分撤銷。
丙○○、乙○○共同運輸第一級毒品，各處有期徒刑拾年，均
褫奪公權捌年。扣案之第一級毒品海洛因陸包（驗後共計淨重貳
柒點伍壹公克）均沒收銷燬之；黑色皮鞋雙沒收；共同犯
罪所得新台幣拾伍萬元連帶沒收，如全部或一部不能沒收時，以
其等財產抵償之。
    事  實
一、丙○○係賴松輝在越南胡志明市經營「益廣企業」成衣工廠
    之股東，其兄乙○○因而與賴松輝熟稔，賴松輝亦因向乙○
    ○調現週轉而積欠債務。其等3 人均明知海洛因業經公告列
    為毒品危害防制條例第2 條第2 項之第一級毒品及經行政院
    依法公告為管制進出口之物品，不得非法持有、運輸、私運
    ，嗣因賴松輝（另案偵查通緝中）見運輸、私運管制物品第
    一級毒品海洛因進口入境得以獲取暴利，竟與乙○○、丙○
    ○共同基於運輸及私運管制物品第一級毒品海洛因進口之犯
    意聯絡，由丙○○、乙○○在台負責尋覓不知情欲前往越南
    旅遊之友人同行，自越南胡志明市以腳穿藏毒皮鞋（將第一
    級毒品海洛因藏於挖空之黑色皮鞋鞋底）方式（俗稱踩鞋）
    運輸及私運入境，賴松輝則負責免費提供前往越南者之行宿
    等費用【每人新台幣（下同）25,000元，包含機票等簽證費
    用】。嗣於民國90年7 月間，丙○○、乙○○即以「越南成
    衣工廠免費招待出遊，但回程需幫忙攜帶美金返國」為詞，
    各自邀約不知情之友人洪家興、盧榮利、鄭定鵬，而盧榮利
    再邀約不知情之孫寶慶；賴松輝則指示不知情之蕭嵩寶，於
    90 年7月27日上午，在台北市南港區法皇旅社201 室內，將
    丙○○、乙○○及同行不知情友人共6 人之行宿等費用25萬
    元，連同賴松輝用以償還乙○○35萬元債款，共計60萬元交
    與不知情之劉坤煌，再由劉坤煌於同日上午10時許，在台北
    市萬泰商業銀行忠孝分行，匯至乙○○之第一商業銀行岡山
    分行帳戶（帳號000-00-000000） ，丙○○、乙○○即於同
    年月28日上午，與盧榮利、洪家興及孫寶慶分搭不同班機同
    往越南，鄭定鵬則於29日上午搭機前往越南會合。
二、嗣抵達越南後，丙○○、乙○○住於渠等於越南之居所，洪
    家興、盧榮利、鄭定鵬、孫寶慶等人則住宿飯店，然渠等於
    用餐席間丙○○仍一再佯稱「以穿夾藏有美金之鞋子，幫忙
    攜帶美金返國，若被發現僅是美金遭沒收而已，攜帶之人不
    會有事」等語，以取信盧榮利等不知情友人。及至90年7 月
    30日中午，任職前開成衣工廠翻譯之不知情員工候佩儀（綽
    號「小儀」），受賴松輝之指示，將夾藏有海洛因之黑色皮
    鞋3 雙送至丙○○之越南居所，交由丙○○收受後，當時劉
    坤煌亦在場，丙○○即與乙○○、盧榮利、洪家興、鄭定鵬
    及孫寶慶在居所2 樓試穿，試穿時丙○○、乙○○仍就鄭定
    鵬等人提及何以鞋子如此之重及能裝多少美金等問題虛詞以
    應，是日原定返台行程係由丙○○偕同盧榮利、洪家興各穿
    1 雙藏有海洛因之黑色皮鞋返台，乙○○則在拿到另3 雙皮
    鞋後，再與孫寶慶、鄭定鵬搭乘同日稍後班機返台，然當日
    丙○○、盧榮利、洪家興欲乘班機因颱風延誤，遂臨時改由
    乙○○與孫寶慶、鄭定鵬穿著上開藏毒皮鞋搭機返台，嗣於
    同年7 月30日21時48分許入境高雄小港國際機場，乙○○、
    鄭定鵬先行入境通關後，即將其2 人所穿藏毒皮鞋脫下，換
    穿自己皮鞋後，由乙○○將2 雙藏毒皮鞋裝入行李箱內，交
    由在機場外等候接機不知情其父劉吉雄，並稱行李箱內裝有
    貴重之物先帶回家（劉吉雄返回住處並查看箱內無貴重之物
    ，而因乙○○曾告知回國會攜帶美金，劉吉雄認為美金可能
    藏於鞋內，乃將該2 雙皮鞋置於高雄縣岡山鎮○○路10巷25
    弄9-19號住處之乳製品冷凍庫）。乙○○於交付該2 雙皮鞋
    予其父後，即返回機場入境大廳與鄭定鵬一同等候孫寶慶出
    境。而是時孫寶慶於入境通關時，因所穿之上開黑色皮鞋太
    小而不合腳及因皮鞋重量使其腳趾疼痛，致神色及走路舉止
    異常，遭於入境處執行勤務之員警鍾聖寅察覺，乃將孫寶慶
    帶至檢查台檢查，因其脫下之皮鞋重量過重，鍾聖寅查問皮
    鞋內有無夾藏物品，孫寶慶答稱係夾藏美金，鍾聖寅查覺可
    疑，在徵得孫寶慶同意後，劃開該2 只鞋底，始發覺每只鞋
    底均藏有第一級毒品海洛因各1 包（驗前毛重共約873 公克
    ），孫寶慶得知鞋底內容物係毒品後甚覺驚訝，並向盤問之
    員警鍾聖寅告知尚有乙○○及鄭定鵬同行入境，員警鍾聖寅
    乃通告機場內之執勤員警有旅客孫寶慶因攜帶毒品遭留置之
    事，並將孫寶慶交由刑事組員警帶回偵辦，未幾鄭定鵬單獨
    1 人向在入境大廳管制崗執勤之楊德華詢問旅客孫寶慶是否
    通關入境，員警楊德華得知所詢孫寶慶乃攜毒遭留置之旅客
    ，乃由鄭定鵬帶同另一員警孫國書查獲人在入境大廳之乙○
    ○，並通知刑事組員警帶回偵辦，經孫寶慶向盤問之員警潘
    金堂供述乙○○及鄭定鵬亦穿同款之黑色皮鞋入境，而由員
    警余政、余政峰詢問乙○○、鄭定鵬確認此情後，由員警
    王調煌、吳志宏、余政峰前往乙○○上開住處之冷涷庫中起
    獲前開2 雙藏毒皮鞋，帶回刑事組當場劃開鞋底，於乙○○
    所穿之2 只皮鞋底層起出海洛因各1 包（驗前毛重共約855
    公克），於鄭定鵬所穿之2 只皮鞋底層起出海洛因各1 包（
    驗前毛重共約854 公克），因而扣得上開第一級毒品海洛因
    6 包（驗後共計淨重2373.51 公克）。嗣經內政部警政署航
    空警察局高雄分局、刑事警察局與越南警方多次聯繫後，於
    90年11月9 日將已逮獲之丙○○押解返國。
三、案經內政部警政署航空警察局高雄分局移送臺灣高雄地方法
    院檢察署檢察官偵查起訴。
    理  由
壹、有罪部分：
一、訊據上訴人即被告丙○○、乙○○供認有於上揭時地，受賴
    松輝之委託幫其將扣案黑色皮鞋穿回台灣，並邀友人鄭定鵬
    、孫寶慶、盧榮利、洪家興等人同行，亦要其等穿著上開黑
    色皮鞋返國，而乙○○、孫寶慶、鄭定鵬嗣於入境後為警查
    獲，經警劃開3 雙皮鞋內夾藏有扣案毒品海洛因等事實，惟
    均否認有何共同私運管制物品進口及運輸第一級毒品犯行，
    被告丙○○辯稱：賴松輝於90年7 月間告知，其於柬埔寨經
    營之木材行所賺得美金要帶回台灣，因越南有美金管制，委
    託伊等兄弟找人幫忙將藏有美金鞋子穿回台灣，每雙皮鞋約
    可夾藏7 萬元美金，因賴松輝有欠渠兄弟約2,000 萬元債務
    ，賴松輝說幫他帶美金回來就有錢還債，渠等亦有告知家人
    此趟會帶美金回來，又因皮鞋是一體成型，從外觀看不出內
    藏何物，入境當日乙○○告知孫寶慶未通關時，還有打電話
    問賴松輝，伊不知鞋內夾藏海洛因云云；被告乙○○辯稱：
    因賴松輝聲稱越南對美金有管制，無法匯回台灣，要我們幫
    忙帶回來，伊兄弟才相信賴松輝所言，確實不知鞋內夾藏海
    洛因，直到員警劃開皮鞋伊才知是毒品，否則伊不會自己已
    經通關入境，仍留在機場等候且向員警詢問孫寶慶已否通關
    ，又劉坤煌匯入之60萬元，伊不知其中有25萬元用作此行之
    行宿等費用，以為賴松輝全數用以還債云云。
二、經查：
    同案被告孫寶慶於入境通關時，因神色及走路舉止異常，遭
    於入境處執行勤務之員警鍾聖寅察覺，並於劃開孫寶慶所著
    皮鞋鞋底，發覺每只鞋底均藏有毒品海洛因各1 包（驗前毛
    重共約873 公克），孫寶慶並向盤問之員警鍾聖寅告知尚有
    乙○○及鄭定鵬同行入境，而同案被告鄭定鵬亦向員警楊德
    華詢問孫寶慶是否通關入境，復由鄭定鵬帶同另一員警孫國
    書查獲人在入境大廳之被告乙○○，並經孫寶慶向盤問之員
    警潘金堂供述乙○○及鄭定鵬亦穿同款之黑色皮鞋入境，而
    由員警余政、余政峰詢問乙○○、鄭定鵬確認此情後，再
    由員警王調煌、吳志宏、余政峰前往被告乙○○上開住處之
    冷涷庫中起獲另2 雙藏毒皮鞋，嗣經劃開鞋底，因而共計扣
    得毒品海洛因6 包等事實，業據證人鍾聖寅、孫國書、楊德
    華、潘金堂、余政、余政峰、王調煌、吳志宏等8 名員警
    於原審證述明確（原審卷第68- 71，97-102頁）。又上開時
    、地為警查扣之黑色皮鞋3 雙（6 只）內起獲之6 包白色粉
    末，經檢察官送請法務部調查局以化學呈色法及氣相層析質
    譜儀分析法鑑驗結果，均檢驗出第一級毒品海洛因成分，合
    計淨重2373.51 公克，其純度為52.51 ％，純質淨重為
    1246.3 3公克等情，有該局000000000 號鑑定通知書在卷足
    稽（偵14196 卷第60頁）。
  (二)同案被告孫寶慶、鄭定鵬及證人盧榮利、洪家興等人此趟往
    返越南之行宿等費用，均由被告丙○○、乙○○安排一節，
    亦據孫寶慶、鄭定鵬、盧榮利、洪家興供證明確（偵14196
    卷第15頁；原審卷第120 、124 、210 頁），核與被告丙○
    ○、乙○○所供一致（警4246卷第26頁；原審卷第123-124
    頁）。又此趟走私毒品返台之報酬合計25萬元（包括往返越
    南之行宿等費用在內）連同賴松輝償還乙○○35萬債款共60
    萬元，是由賴松輝指示蕭嵩寶，於90年7 月27日上午，在台
    北市南港區法皇旅社201 室內，交由劉坤煌於同日上午10時
    許，在台北市萬泰商業銀行忠孝分行，匯至乙○○之第一商
    業銀行岡山分行帳戶（帳號：000-00-000000） 等情，亦經
    被告乙○○、劉坤煌供述相符（原審卷第314 、317 頁），
    復有前述一銀岡山分行存摺、萬泰銀行匯款申請書各影本在
    卷（警4246卷第50、51頁；偵14196 卷第179 頁）。
  (三)被告丙○○、乙○○與鄭定鵬、孫寶慶、盧榮利、洪家興在
    越南期間，賴松輝均未曾與被告丙○○等人碰面，僅係委由
    工廠內之越籍翻譯人員侯佩儀轉將上開皮鞋3 雙交予被告丙
    ○○，一切概交由被告丙○○及乙○○處理，而並未出面接
    待或告知或證明夾藏攜帶僅係美金等情，業據被告丙○○、
    乙○○與證人鄭定鵬、孫寶慶供述明確，核與證人侯佩儀所
    證情節相符（警4246卷第31頁；原審卷第209 頁）。
  (四)被告丙○○、乙○○雖辯以「越南有外匯管制」一節，然越
    南官方僅對於出境攜帶同值於越盾1,000 萬元以上，須向海
    關申報；或個人出境隨身攜帶美金3,000 元（越盾500 萬元
    ）以上，應向海關申報及經越南國家銀行（或其他合法銀行
    ）核准等情，有原審向外交部函查，而經由我國駐越代表處
    查覆檢送之越南政府、國家銀行等關於攜帶外匯、美金之決
    定足佐（見本院上訴卷第45至55頁），足證越南並非絕對禁
    止美金出境。又我國對美金外匯入境並無管制，凡出、入境
    旅客若攜帶之美金超過5,000 元時，只需據實報明海關登記
    即可放行，且不論公司行號或個人團體均各得在金額100 萬
    及50萬美元之內，可以結匯之方式匯款，且對越南之匯款並
    無特別限制等情，有中央銀行外匯局92年3 月14日台央外伍
    字第0920014774號函敘明在卷可參（原審卷第226-228 頁）
    。設若被告丙○○、乙○○僅係受共犯賴松輝之託，代為夾
    帶運送僅屬外匯管制之美金回國，而非為世界各國共同嚴格
    禁絕之違禁物海洛因毒品，被告2 人豈會對可流通使用之美
    金，未與賴松輝當面確認金額，或竟不加以清點即予收受並
    代為運送。而被告2 人均已成年，具普通生活智識經驗之人
    ，且曾往返臺灣、越南二地經商，對上開不符情理之事實，
    難認其等無從認知與判斷。另據證人武鴻恩於本院證述：「
    （賴松輝既然有錢，直接還給丙○○就好，為何要將錢帶回
    臺灣？）因在柬埔寨那裡投資有很多股東，所以投資所得先
    拿回來臺灣分給股東，有餘再拿回越南」之語（本院更一審
    卷第196 頁），經核亦與被告丙○○辯稱：賴松輝說幫他帶
    美金回來就有錢還債云云不符。至證人武鴻恩另證述：賴松
    輝曾告訴伊說將錢放在鞋子裡帶回臺灣，但沒有看到云云（
    本院更一審卷第194 頁）；證人阮氏鳳盛於本院亦證稱：曾
    看過賴松輝夫婦在數錢，有1 雙鞋子被割開之語（本院更一
    審卷第199 頁），然因上開2 位證人對於本件被告2 人與賴
    松輝合意運輸毒品返台之過程均未參與，故其2 人上開證言
    ，均難遽採為有利於被告之認定。
  (五)被告丙○○於警詢亦供承其於返台當日，尚接獲賴松輝電詢
    其「衣服」（指扣案3 雙皮鞋）收到否，及其於案發後準備
    自越南搭機逃往柬埔寨而於機場為越南警方逮捕等情（警42
    46卷第15頁），則以被告丙○○與賴松輝以代號「衣服」表
    示藏有毒品之皮鞋內藏物觀之，及參酌賴松輝既得於台北市
    指示不知情之蕭嵩寶將60萬現金交予劉坤煌，其何以不自己
    將款項匯給被告乙○○，反透過劉坤煌匯款等情，足徵共犯
    賴松輝係藏身幕後，而推由被告丙○○、乙○○分擔前開夾
    帶私運、運輸毒品之舉，被告丙○○、乙○○對於扣案皮鞋
    內藏有毒品海洛因一節，理應知之甚詳，且與賴松輝彼此間
    有私運、運輸毒品之犯意聯絡，至為明確。
  (六)證人即被告之父劉吉雄雖證述「丙○○、乙○○於出國前曾
    告知此次係欲攜帶美金返國」等語（原審卷第121 頁），惟
    被告丙○○、乙○○並未明確指出係以穿皮鞋之方式攜回，
    劉吉雄不知美金放在何處，此亦經證人劉吉雄證述明確，復
    參以運毒入境本求盡量隱蔽之情，足認被告丙○○、乙○○
    係為掩飾運毒，而故意向其父謊稱係帶美金；又證人候佩儀
    於原審固證稱：「賴松輝於交付上開皮鞋，要其送交被告丙
    ○○本人時，曾提及要小心，裡面有美金」等語，然證人候
    佩儀既未將皮鞋取出查看，自無從知悉鞋內是否確有美金，
    此亦屬共犯賴松輝避人耳目之說詞，故上開證言均難佐為有
    利被告等人之認定。
  (七)證人余政峰於原審、本院雖一致證述：「私運毒品之共犯1
    人被逮，同行之人幾乎都會逃匿，以被告乙○○仍留在機場
    等候，較為特殊」等語（原審卷第101 頁；本院上訴卷第
    151 頁），證人楊德華於本院亦證述：「乙○○神色很輕鬆
    」之語（本院上訴卷第153 頁），證人洪家興於原審亦證稱
    ：「丙○○於乙○○告知未見孫寶慶出關時，曾聽丙○○為
    此與賴松輝通過幾次電話，只要乙○○與丙○○通過電話，
    丙○○即立刻與賴松輝聯絡，並甚為著急地再次向賴松輝確
    認所攜帶係美金」等語（原審卷第212 頁），惟本件案發時
    被告乙○○係與不知情之鄭定鵬同行，則被告乙○○縱使先
    行逃離，亦有為孫寶慶、鄭定鵬供出之可能，且當時孫寶慶
    遲未通關出境之原因，被告乙○○亦難知悉，是尚難僅以其
    仍留於機場等候，推認其主觀上即屬不知鞋內藏毒；況證人
    洪家興上開證詞，均屬個人聽聞之片段對話，被告丙○○與
    共犯賴松輝間電話中詳確之對談內容如何，證人洪家興並未
    親自聽聞，且若被告丙○○所辯「賴松輝告知每雙皮鞋內約
    藏有7 萬元美金」為真，則在孫寶慶遲未通關出境時，著急
    者應係共犯賴松輝（蓋其損失金額至少7 萬元美金，甚至連
    同乙○○及鄭定鵬所攜帶之美金，總數高達美金21萬元之鉅
    ），又豈是丙○○主動與賴松輝聯絡，顯露心焦之情，是證
    人洪家興之前開證述亦難為有利於被告等人之認定。
  (八)綜上所述，被告丙○○、乙○○所辯上情，均屬卸責之詞，
    不足採信，渠等私運、運輸第一級毒品之管制物品等犯行，
    均堪認定。
三、按海洛因係毒品危害防制條例第2 條所定之第一級毒品，亦
    為行政院公告之甲項管制進出口物品第4 項之管制物品，禁
    止進出口。本件被告乙○○及其利用不知情之鄭定鵬、孫寶
    慶等人走私第一級毒品海洛因為警查獲時業已入境，其私運
    管制物品進口之行為自已完成，故核被告乙○○、丙○○2
    人所為，均犯毒品危害防制條例第4 條第1 項之運輸第一級
    毒品罪及修正前懲治走私條例第2 條第1 項之私運管制物品
    進口罪（按被告等人前揭私運管制物品進口之行為後，懲治
    走私條例業於91年6 月26日修正公布，並於91年6 月28日生
    效，修正後之該條例第2 條第1 項所定之得併科罰金數額，
    由「新臺幣20萬元以下」提高為「新臺幣300 萬元以下」，
    經前開新、舊法刑度比較結果，自以91年6 月26日修正前之
    規定較有利於被告，依刑法第2 條第1 項但書規定，應適用
    修正前之規定論處）。被告丙○○、乙○○與賴松輝間，有
    犯意聯絡與行為分擔，均應論以共同正犯。被告丙○○、乙
    ○○等人利用不知情之孫寶慶、鄭定鵬私運、運輸第一級毒
    品海洛因，為間接正犯。被告丙○○、乙○○持有第一級毒
    品海洛因進而運輸，渠等持有之低度行為，應為運輸毒品之
    高度行為所吸收，不另論罪。又被告丙○○、乙○○以一私
    運、運輸第一級毒品海洛因進口之行為而犯上開二罪，為想
    像競合犯，應依刑法第55條規定，從一重之運輸第一級毒品
    罪處斷。又查被告丙○○、乙○○等人僅因貪圖小利，利令
    智昏，始受託共同以皮鞋夾藏之方式運送毒品致罹重典，渠
    等並非本件犯罪主謀，本院認如科以最輕本刑之無期徒刑，
    猶嫌過重，其等犯罪情狀在客觀上尚可憫恕，爰依刑法第59
    條規定減輕其刑。
四、原判決關於被告丙○○、乙○○部分，予以論罪科刑，固非
    無見。惟查共犯賴松輝事先匯給被告乙○○之25萬元雖係作
    為被告2 人運毒之報酬，然因被告2 人所邀約之洪家興、盧
    榮利、鄭定鵬、孫寶慶4 人對於被告2 人與賴松輝合意以踩
    鞋方式走私毒品返台之犯行並不知情，已詳敘如前，則賴松
    輝所提供予洪家興等4 人每人25,000元之行宿、機票、簽證
    等費用，即不能認係運毒之報酬。然原判決竟認定上開25萬
    元均是本件被告2 人運毒之報酬，容有未合。被告丙○○、
    乙○○仍執前詞否認犯行提起上訴，及檢察官上訴略指此部
    份量刑過輕，指摘原判決關於此部分不當，雖均無理由，但
    此部份已有前述可議，自應由本院將原判決關於被告丙○○
    、乙○○部分予以撤銷改判。爰審酌被告丙○○、乙○○為
    圖一己私利，所為前揭運輸第一級毒品之數量非微，助長毒
    品之氾濫，危害國人及社會至鉅，本不宜輕縱，惟念其等並
    非本案主犯，且均無犯罪前科之素行（見卷附之臺灣高等法
    院被告全國前案紀錄表）等一切情狀，分別量處如主文所示
    之刑，且依其等犯罪之性質，認有褫奪公權之必要，併均諭
    知褫奪公權8 年。末查扣案之海洛因6 包（驗後合計淨重27
    37.51 公克）係第一級毒品，應依毒品危害防制條例第18條
    第1 項前段之規定沒收銷燬之；另扣案之黑色皮鞋3 雙乃共
    犯賴松輝所有，及被告等人運輸毒品共同所得之報酬15萬元
    （被告2 人邀約之洪家興等4 人每人25,000元之行宿、機票
    、簽證等費用合計10萬元應予扣除），分別係供運輸毒品犯
    罪所用及所得之物，應依同條例第19條第1 項之規定宣告沒
    收，前開運輸毒品犯罪所得15萬元部分並應連帶沒收，如全
    部或一部不能沒收時，以其等財產抵償之。至於扣案之NOKI
    A 牌行動電話1 具，雖係被告乙○○所有，惟尚乏積極證據
    足認係供渠等犯本罪所用之物，爰不為沒收之諭知，附此敘
    明。
五、不另為無罪部分：
  (一)公訴意旨另以：被告丙○○、乙○○以每次25,000元之代價
    ，與共犯賴松輝、蕭嵩寶基於運輸第一級毒品之犯意聯絡，
    自90年7 月12日至25日止（即7 月12日、17日、19日、22日
    及25日），由被告丙○○、乙○○與賴松輝或與劉坤煌共計
    五次，以上開踩鞋之方式，穿著內夾藏有第一級毒品海洛因
    之同款黑色皮鞋自越南搭機返台，每人每次夾帶約850 公克
    之第一級毒品海洛因入台，於桃園中正國際機場闖關成功後
    ，旋即依約將上開夾藏毒品之黑色皮鞋交付同具犯意聯絡，
    在該機場入境長廊等候之蕭嵩寶，因認被告丙○○、乙○○
    此部分，亦涉犯懲治走私條例第2 條第1 項之私運管制物品
    進口罪及毒品危害防制條例第4 條第1 項之運輸第一級毒品
    罪嫌。
  (二)公訴人認被告丙○○、乙○○亦犯此部份罪嫌，係以被告2
    人供述有以上開踩鞋方式攜帶美金入境，丙○○、乙○○每
    次並獲取25,000元之酬勞，實有充分之時間與義務去知曉、
    探究該鞋內之內容為何，復有前述被告乙○○為警查扣之前
    述海洛因毒品及渠等入出境資料等情為據。然訊據被告2 人
    固不否認有於右揭時地，以踩鞋方式入境，並將所穿之黑色
    皮鞋交付在桃園上中正國際機場入境長廊等候之蕭嵩寶等事
    實，惟均否認有前揭被訴5 次共同走私、運輸第一級毒品海
    洛因犯行，並均辯稱：之前5 次入境以為黑色皮鞋內所夾藏
    的是美金，不知有毒品等語。經查本件卷附之被告丙○○、
    乙○○之入出境查詢表之紀錄，固足以認定被告丙○○、乙
    ○○於90年7 月12日、17日、19日、22日及25日有入境之事
    實，然被告丙○○、乙○○於前述日期入境所穿之黑色皮鞋
    並未扣案，自無查扣有何鞋內夾藏海洛因毒品之情，復無其
    他積極之補強證據足證被告等人各於該次入境時所穿皮鞋，
    確與前開於90年7 月30日被查獲運輸第一級毒品時所穿之皮
    鞋同款，及每雙皮鞋確有夾藏約850 公克重之毒品海洛因，
    實難僅以被告丙○○、乙○○所供渠等曾以相同之踩鞋方式
    攜帶美金入境，遽認被告2 人上開5 次入境時所穿著之皮鞋
    內，必然夾藏重約850 公克之毒品海洛因。
  (三)被告丙○○、乙○○被訴此部分，自難以私運管制物品進口
    及運輸第一級毒品等罪相繩，惟公訴人認此部份與前述論罪
    科刑部分，有連續犯之裁判上一罪關係，爰不另為無罪之諭
    知，附此敘明。
六、同案被告鄭定鵬、孫寶慶、劉坤煌部分，均經判決無罪確定
    ，自不另論列，附此敘明。
據上論斷，應依刑事訴訟法第369 條第1 項前段、第364 條、第
299 條第1 項前段，毒品危害防制條例第4 條第1 項、第18條第
1 項前段、第19條第1 項，91年6 月26日修正前懲治走私條例第
2 條第1 項、第11條，刑法第11條、第2 條第1 項但書、第28條
、第55條、第59條、第37條第2 項，判決如主文。
本案經檢察官甲○○到庭執行職務。
中    華    民    國    95    年    6     月    7     日
                  刑事第七庭    審判長法  官   莊飛宗
                                      法  官   曾逸誠
                                      法  官   黃三友
以上正本證明與原本無異。
如不服本判決應於收受本判決後10日內向本院提出上訴書狀，其
未敘述上訴理由者，並得於提起上訴後10日內向本院補提理由書
狀（均須按他造當事人之人數附繕本）「切勿逕送上級法院」。
中    華    民    國    95    年    6     月    8     日
                                      書記官  黃玉珠
附錄本件判決論罪科刑法條：
毒品危害防制條例第4 條第1 項製造、運輸、販賣第一級毒品者
，處死刑或無期徒刑；處無期徒刑者，得併科新臺幣1,000 萬元
以下罰金。


司法院資訊處製作；財團法人民間司法改革基金會備份。
